【裁判字號】    96,訴,5303
【裁判日期】    970327
【裁判案由】    毒品危害防制條例
【裁判全文】
臺灣高雄地方法院刑事判決              96年度訴字第5303號
公  訴  人  臺灣高雄地方法院檢察署檢察官
被      告  乙○○
                    （現於臺灣高雄第二監獄執行中）
上列被告因違反毒品危害防制條例案件，經檢察官提起公訴（96
年度毒偵字第8313、8820號），本院以簡式審判程序審理，判決
如下：
    主  文
乙○○施用第一級毒品，處有期徒刑柒月。又施用第二級毒品，
處有期徒刑肆月。又施用第一級毒品，處有期徒刑柒月，扣案之
第一級毒品海洛因貳包（均含包裝袋，驗餘淨重分別為零點壹壹
參公克、零點零捌陸公克），均沒收銷燬。又施用第二級毒品，
處有期徒刑肆月，扣案之甲基安非他命貳包（均含包裝袋，驗餘
淨重分別為零點壹貳柒公克、零點零肆壹公克），均沒收銷燬；
破損之玻璃管壹支沒收。應執行有期徒刑壹年捌月，扣案之第一
級毒品海洛因貳包（均含包裝袋，驗餘淨重分別為零點壹壹參公
克、零點零捌陸公克）、甲基安非他命貳包（均含包裝袋，驗餘
淨重分別為零點壹貳柒公克、零點零肆壹公克），均沒收銷燬；
破損之玻璃管壹支沒收。
    事  實
一、乙○○前因施用毒品案件，經本院以96年度毒聲字第305 號
    裁定送觀察、勒戒後，認無繼續施用傾向，於民國96年6 月
    26日執行完畢釋放。詎未戒除毒癮，於上開觀察、勒戒執行
    完畢釋放後5 年內，復基於施用第一級、第二級毒品之各別
    犯意，分別於下列時、地，施用第一級毒品海洛因及第二級
    毒品甲基安非他命：
(一)於96年7 月23日晚間9 時許，在高雄市○○區○○路附近某
    不詳友人住處內，先以置入吸食器燒烤吸嗅煙霧方式，施用
    甲基安非他命1 次後。隨即另以置入香菸內點燃吸食方式，
    施用海洛因1 次。嗣於96年7 月24日晚間8 時50分許，在高
    雄市○○區○○路與博愛路口，經警發現其為毒品列管人口
    ，並得其同意採尿送驗，而查悉上情。
(二)於96年9 月4 日上午7 、8 時許，在高雄縣仁武鄉竹後村某
    不詳友人住處內，分別以同上方式施用海洛因及甲基安非他
    命各1 次。嗣於96年9 月4 日晚間6 時30分許，在高雄縣仁
    武鄉○○○街43號百威複合式釣蝦場內，經警發現其形跡可
    疑而上前盤查，其因一時慌亂，乃將所持有之海洛因2 包（
    驗餘淨重分別為0.113 公克、0.086 公克）、甲基安非他命
    2 包（驗餘淨重分別為0.127 公克、0.041 公克）及其所有
    預備供施用甲基安非他命所用之玻璃管1 支，均丟棄在地（
    玻璃管因而破損，惟未至滅失），為警當場查獲，並扣得上
    開海洛因2 包、甲基安非他命2 包、破損之玻璃管1 支。
二、案經高雄市政府警察局鼓山分局、高雄縣政府警察局仁武分
    局分別報請臺灣高雄地方法院檢察署檢察官偵查起訴。
    理  由
一、本件被告乙○○所犯毒品危害防制條例第10條第1 項、第2
    項之施用第一級、第二級毒品罪，均屬死刑、無期徒刑、最
    輕本刑為3 年以上有期徒刑以外之罪，其於準備程序中，就
    被訴事實均為有罪之陳述，經本院告知簡式審判程序之旨，
    並聽取檢察官及被告之意見後，認宜進行簡式審判程序，爰
    依刑事訴訟法第273 條之1 第1 項規定，裁定本件由受命法
    官獨任進行簡式審判程序，合先敘明。
二、前揭事實，業據被告乙○○於本院審理中坦承不諱（本院卷
    第53、62-63 頁），且其先後二次遭查獲時，分別經警採尿
    送驗結果，均呈嗎啡（即海洛因進入人體後之代謝物）及甲
    基安非他命陽性反應，有尿液檢體姓名代碼對照表2 份、高
    雄市立凱旋醫院尿液檢驗報告、臺灣檢驗科技股份有限公司
    尿液檢驗報告各1 份在卷可稽（鼓山分局警卷第10-11 頁；
    仁武分局警卷第17頁；高雄地檢96毒偵8820號卷第20頁）。
    扣案之毒品4 包經送驗結果，其中2 包係海洛因（驗餘淨重
    分別為0.113 公克、0.086 公克），其餘2 包則為甲基安非
    他命（驗餘淨重分別為0.127 公克、0.041 公克），有高雄
    市立凱旋醫院檢驗鑑定書1 份、高雄醫學大學附設中和紀念
    醫院檢驗報告2 份在卷足參（同上偵卷第6 頁、本院卷第27
    -28 頁）。此外，復有96年9 月4 日監視錄影系統翻拍照片
    6 幀、現場採證及扣案物品照片6 幀附卷可稽（仁武分局警
    卷第20-23 頁）。被告自白既有前開卷證可資佐證，自堪採
    信。其分別於上開時、地施用第一級毒品海洛因、第二級毒
    品甲基安非他命之犯行，均堪認定。又被告前有如事實欄所
    示觀察、勒戒執行完畢之事實，有臺灣高等法院被告前案紀
    錄表1 份在卷足參。其於觀察、勒戒執行完畢釋放後，5 年
    內再犯本件施用第一級、第二級毒品犯行，均應依毒品危害
    防制條例第23條第2 項依法追訴。本件事證明確，被告犯行
    均堪認定，應予依法論科。
三、核被告乙○○所為，係犯毒品危害防制條例第10條第1 項、
    第2 項之施用第一級毒品、第二級毒品罪。其於施用前後，
    分別持有海洛因、甲基安非他命之低度行為，各為施用之高
    度行為所吸收，均不另論罪。其先後二次施用海洛因、二次
    施用甲基安非他命犯行，犯意各別，行為互殊，應予分論併
    罰。爰審酌被告前因施用毒品案件，經觀察、勒戒執行完畢
    後，猶未能徹底戒除毒癮，本次再犯施用第一級、第二級毒
    品犯行，顯見戒毒意志不堅，有入監矯治之必要，二次經警
    查獲時，猶心存僥倖，於96年7 月24日警詢中未坦承該次施
    用毒品犯行、於96年9 月4 日警詢中則僅坦認施用甲基安非
    他命，而否認施用海洛因，96年9 月5 日偵訊時仍辯稱尚未
    施用即遭查獲云云，必俟驗尿結果確呈毒品陽性反應，無可
    抵賴，始於本院審理中承認犯行，犯罪後態度難謂良好，本
    應重懲；惟念及施用毒品究屬戕害自己身心之行為，尚未危
    害他人，反社會性程度較低等一切情狀，分別量處如主文所
    示之刑，並定其應執行之刑，以資儆懲。又被告本件犯罪時
    間均在中華民國九十六年罪犯減刑條例所定96年4 月24日期
    限之後，均不得減刑，附此敘明。
四、扣案之第一級毒品海洛因2 包、甲基安非他命2 包，均應依
    毒品危害防治條例第18條第1 項前段，分別在各該罪刑項下
    宣告沒收銷燬；各包裝袋因殘有微量毒品，爰整體視同第一
    級、第二級毒品，併依前開規定分別在各該罪刑項下宣告沒
    收銷燬；鑑驗耗損部分既已滅失，不另宣告沒收銷燬。至扣
    案之破損玻璃管1 支，係屬被告所有預備供施用甲基安非他
    命所用之物，業據其供明在卷（高雄地檢96毒偵8820號卷第
    4 頁），雖經被告丟棄在地而破損，惟未至滅失，有採證照
    片1 幀在卷可參（仁武分局警卷第20頁），應另依刑法第38
    條第1 項第2 款在該罪刑項下宣告沒收。
據上論斷，應依刑事訴訟法第273 條之1 第1 項、第299 條第1
項前段，毒品危害防制條例第10條第1 項、第2 項、第18條第1
項前段，刑法第11條、第38條第1 項第2 款、第51條第5 款、第
9 款，判決如主文。
本案經檢察官甲○○到庭執行職務。
中    華    民    國    97    年    3     月    27    日
                  刑事第六庭    法  官  林柏壽
以上正本證明與原本無異。
如不服本判決應於收受本判決後10日內向本院提出上訴書狀，並
應敘述具體理由，如未敘述上訴理由者，應於上訴期間屆滿後20
日內補提理由書狀於本院（均須按他造當事人之人數附繕本）「
切勿逕送上級法院」。
中    華    民    國    97    年    3     月    28    日
                                書記官  林國龍
附錄本案論罪科刑法條：
毒品危害防制條例第10條
施用第一級毒品者，處6 月以上5 年以下有期徒刑。
施用第二級毒品者，處3 年以下有期徒刑。


司法院資訊處製作；財團法人民間司法改革基金會備份。
